# 审计实务中的风险评估及整体层面内部控制？

提问人：lxch119 时间：2011-09-23 11:12:00
审计实务中风险评估、整体层面内部控制这一块，大家都是怎么操作的？ 做了五六年审计了，感觉风险评估和整体层面内部控制这一块，纯属瞎扯淡啊。 不知道大家是怎么执行的，我觉得我接触过的底稿，都是在应付准则，形式上符合。 不但没有减少工作量，反而是增加了审计师的工作量。 现在的事务所都招不到人了，审计都转行了。

回答人：chenyiwei
现在内资事务所普遍的一个问题就是：没有自己的审计方法体系。从审计准则往下就是越来越繁杂的底稿表格，使得审计异化为填表，但缺乏一种“如何做审计”的思路，从而导致“风险导向”流于形式。解决的方法是开展对审计方法体系的研究，以审计准则为基础，开发适合于本事务所的审计方法体系，将审计方法和理念贯穿于审计的全过程。审计方法体系是审计准则与审计实务之间的桥梁，由审计指引和底稿模板两部分组成，其中审计方法指引为纲，底稿表式为辅，是为了记录审计方法的执行过程服务的。 我认为恰当的思路是：贯彻风险导向审计理念，增加灵活性、可操作性、避免千篇一律，增强底稿编制的技术指引，逐步达到审计人员能够根据被审计单位的具体情况有针对性地编制底稿，逐步强化审计人员职业判断在审计程序选择和执行方面的作用。我计划通过若干年的逐步推进，在我所任职的事务所渐进形成充分体现风险导向审计理念，以指引为纲、表式为辅，较完善先进且分层次的审计方法体系。经过若干年的制定、培训和应用，相信风险导向审计的理念是会在实践中真正得到贯彻的，到时候前面所作的一些风险评估内容会真正起到为实质性测试指引方向，减少不必要的多余测试程序的作用。